臺灣臺北地方法院民事判決　　　　　　　99年度訴字第4516號
原　　　告　杜謝碧蝦
　　　　　　蔡寸金
　　　　　　杜權峰
　　　　　　杜佳貞
原　　　告　杜佳嬪
法定代理人　蔡寸金
共　　　同
訴訟代理人　周金城律師
　　　　　　張永福律師
被　　　告　保彰交通有限公司
法定代理人　謝憲道
訴訟代理人　余鐘柳律師
上列當事人間請求損害賠償事件，經本院刑事庭以99年度重附民
字第39號裁定移送前來，本院於民國100年1月25日言詞辯論終結
，判決如下：
    主      文
原告之訴及假執行之聲請均駁回。
訴訟費用由原告負擔。
    事實及理由
一原告主張：其被繼承人杜讚修於民國98年10月20日凌晨1時許
  ，搭乘被告所有而由訴外人林淵晟駕駛之車牌095-EU號計程車
  （下稱系爭計程車）前往臺北市○○○路○段途中，與林淵晟
  發生爭執，林淵晟遂於臺北市○○路○段235號門前令杜讚修下
  車，且於杜讚修步行至其車前時，故意先倒車再加速往前衝撞
  杜讚修，致杜讚修傷重不治死亡。原告杜謝碧蝦為杜讚修之母
  、原告蔡寸金為杜讚修之配偶、原告杜權、杜佳貞、杜佳嬪
  為杜讚修之子女，得依民法第184條、第192條、第195條規定
  ，請求林淵晟賠償扶養費、殯葬費及精神慰撫金，被告為林淵
  晟之僱用人，應依民法第188條規定負連帶損害賠償責任等情
  。求為判命被告給付原告杜謝碧蝦新臺幣（下同）6,371,948
  元、原告蔡寸金7,821,537元、原告杜權1,278,342元、原告
  杜佳貞1,798,227元、原告杜佳嬪2,500,469元，及均自刑事附
  帶民事起訴狀繕本送達翌日起至清償日止按年利率5%計付利息
  之判決，並願供擔保，請准宣告假執行。
二被告辯稱：系爭計程車係林淵晟向訴外人友光交通有限公司（
  下稱友光公司）承租，被告並非林淵晟之僱用人，且林淵晟係
  犯殺人罪，非執行職務，原告依民法第188條之規定請求被告
  負連帶損害賠償責任，並無理由等語。聲明請求駁回原告之訴
  及其假執行之聲請，如受不利判決，願供擔保，請准宣告免為
  假執行。
三本院之判斷：
  本件原告主張：其被繼承人杜讚修於98年10月20日凌晨1時許
  ，搭乘訴外人林淵晟駕駛之系爭計程車前往臺北市○○○路○
  段途中，與林淵晟發生爭執，林淵晟遂於臺北市○○路○段235
  號門前令杜讚修下車，且於杜讚修步行至其車前時，故意先倒
  車再加速往前衝撞杜讚修，致杜讚修傷重不治死亡等情，被告
  固不爭執，惟對於原告主張：被告為林淵晟之僱用人，應與林
  淵晟負連帶賠償責任等情，被告則否認之。經查，原告雖主張
  系爭計程車為被告所有，被告為林淵晟之僱用人等情，然未據
  舉證。而被告辯稱：系爭計程車之車主為訴外人友光公司，由
  友光公司出租予林淵晟等情，業據提出行車執照、計程車租賃
  契約書等影本為證。依行車執照之記載，系爭計程車之車主確
  為友光公司，計程車租賃契約書亦僅有關於友光公司之記載，
  均與被告無關。另本院依職權調閱有關林淵晟之稅務電子閘門
  財產所得調件明細表，林淵晟並無源自於被告之所得，僅於98
  年間曾據友光公司給付7,493元營利所得。再者，林淵晟亦陳
  稱：系爭計程車係向友光車行承租，租金每日700元，交給友
  光車行之蘇先生，駕駛計程車之收入來自客人給付之車資，未
  自被告獲得任何收入等語（參見本院卷第160頁之99年12月21
  日之言詞辯論筆錄）。從而難認系爭計程車為被告所有或林淵
  晟於客觀上為被告之受僱人。至於原告雖據林淵晟所陳：友光
  車行叫我將系爭計程車交給被告維修，不清楚友光車行與被告
  間之關係等情，聲請訊問友光公司之負責人，惟林淵晟於客觀
  上難認係被告之受僱人，已如前述，則不論被告與友光車行間
  之關係為何，均屬其內部關係，尚難據以認為林淵晟在客觀上
  為被告之受僱人，是無訊問之必要。末查，原告雖主張：被告
  之法定代理人謝憲道於事故發生後曾參與臺北市市議員舉辦之
  協調會，並於林淵晟所涉刑事案件第二審程序中到庭陳述意見
  ，表示願支付原告50萬元慰問金，可見被告確為林淵晟之僱用
  人，林淵晟實質上受被告使用、監督而執行載客服務等語，惟
  被告縱然曾於事故後參與本件損害賠償之協調事宜，亦難據以
  認定其於事故發生當時為林淵晟之僱用人。此外，原告未能舉
  證證明林淵晟係受被告選任、監督而為被告服勞務之受僱人，
  其主張林淵晟因執行職務不法侵害杜讚修之權利，應由被告與
  林淵晟連帶負損害賠償責任等語，難認有理由。
四綜上所述，原告依民法第184條、第188條、第192條、第195條
  規定，請求被告給付原告杜謝碧蝦6,371,948元、原告蔡寸金
  7,821,537元、原告杜權1,278,342元、原告杜佳貞1,798,
  227元、原告杜佳嬪2,500,469元，及其法定遲延利息，均無理
  由，應予駁回；其假執行之聲請失所附麗，應併予駁回。
五據上論結，本件原告之訴為有無理由。依民事訴訟法第78條，
  判決如主文。
中    華    民    國    100    年    2    月    17    日
                  民事第二庭    法  官  林玲玉
以上正本係照原本作成。
如對本判決上訴，須於判決送達後20日內向本院提出上訴狀。如
委任律師提起上訴者，應一併繳納上訴審裁判費。
中    華    民    國    100    年    2    月    17    日
                                書記官  劉碧輝